【裁判字號】    89,易,1398
【裁判日期】    890714
【裁判案由】    竊盜
【裁判全文】
臺灣高雄地方法院刑事判決                        八十九年度易字第一三九八號
    公  訴  人  臺灣高雄地方法院檢察署檢察官
    被      告  丙○○
右列被告因竊盜案件，經檢察官提起公訴（八十九年度偵字第三六五三號），暨移送
併案審理（八十九年度偵字第一０三一一號），本院判決如左：
    主  文
丙○○連續帶兇器竊盜，累犯，處有期徒刑捌月。
    事  實
一、丙○○曾因贓物案件，經法院判處有期徒刑十月確定，於民國八十八年九月二十
    八日執行完畢，猶不知警惕，復基於意圖為自己不法所有之概括犯意，連續於八
    十九年二月八日五時許，駕駛自某友人處借得之車牌號碼ＶＷ─００九五號自用
    小客車，行駛至高雄縣橋頭鄉○○路二巷二號前，見甲○○所有車牌號碼ＪＵ─
    四二八八號自用小客車放在該處，乃持原放置在車牌號碼ＶＷ─００九五號車內
    非其所有、客觀上具危險性足供兇器使用之千斤頂、扳手，將甲○○前開小客車
    右側二個車輪加以拆卸竊取之，並搬至車牌號碼ＶＷ─００九五號車內藏放；嗣
    再進行左側車輪拆卸偷竊行為時，為警當場查獲，並移送台灣高雄地方法院檢察
    署，經該署檢察官訊問後諭知飭回。丙○○仍基於同前竊盜之犯意，再於八十九
    年四月二十八日二時許，在高雄縣梓官鄉○○○路三十八號前，竊取吳益雄保管
    使用中之車牌號碼ＶＷＣ─二七五號機車一部，得手後，留供代步之用；嗣於八
    十九年五月六日十五時三十八分許，騎用該部機車時，為警在高雄市○○區○○
    路、楠梓東街口查獲。
二、案經高雄縣警察局岡山分局、高雄市政府警察局楠梓分局移送台灣高雄地方法院
    檢察署檢察官偵查起訴暨移送併案審理 。
    理  由
一、右揭事實，業據被告丙○○自白不諱，核與被害人甲○○、吳益雄於警訊指述情
    節相符，復有贓物領據二張、千斤頂一個、扳手一支扣案可資佐證，事證明確，
    被告犯行洵堪認定。
二、按板手係尖銳之利器，客觀上足以傷害人之生命身體之安全，可供兇器使用。是
    核被告帶板手行竊，係犯刑法第三百二十一條第一項第三款之帶兇器竊盜罪
    ，又徒手竊取機車，係犯刑法第三百二十條第一項普通竊盜罪。其所犯前開二罪
    ，時間緊接，罪名相同，顯係基於概括犯意而為，為連續犯，應論以帶兇器竊
    盜罪。又被告曾因贓物案件，經法院判處有期徒刑十月確定，於八十八年九月二
    十八日執行完畢，此有台灣高等法院被告全國前案紀錄表、台灣高雄地方法院檢
    察署刑案資料查註紀錄表在卷足憑，其於五年內再犯本件有期徒刑以上之罪，為
    累犯，應依法加重其刑。被告刑之加重遞加之。爰審酌被告有贓物前科，猶不知
    警惕，再犯財產性犯罪，惟犯後坦承犯行，態度良好，且竊盜所得已歸還被害人
    ，所造成損害尚非重大等一切情狀，量處如主文所示之刑，以示懲儆。扣案之千
    斤頂一個、扳手一支，雖為供犯罪所用之物，惟非被告所有，此業據其供明在卷
    ，自不予宣告沒收，併此敘明。
三、公訴人雖未就被告於八十九年四月二十八日二時許，在高雄縣梓官鄉○○○路三
    十八號前，竊取被害人吳益雄保管使用中之車牌號碼ＶＷＣ─二七五號機車一部
    之犯行提起公訴（即台灣高雄地方法院檢察署八十九年度偵字第一０三一一號併
    案部分），惟本院認與已提起公訴部分有連續犯關係，自得併予審理。另台灣高
    雄地方法院檢察署檢察官另以該署八十九年度偵字第八五七四號被告涉嫌竊盜案
    件，認與本案有連續犯之關係，而移送併辦；惟查，被告就此部分犯罪事實，自
    警訊起即否認有竊取該案機車，辯稱因其欲向友人「順仔」購買，乃交其先行試
    騎等語，核與證人即八十九年四月十四日為被告以該案機車搭載而同為警查獲之
    乙○○於本院審理時證述情節相符，是本院就本件併辦之部分，難認被告涉有竊
    盜罪嫌，自與前揭有罪部分無裁判上一罪之關係，應退回台灣高雄地方法院檢察
    署再行處理，均附此敘明。
據上論斷，應依刑事訴訟法第二百九十九條第一項前段，刑法第五十六條、第三百二
十一條第一項第三款、第四十七條，判決如主文。
中      華      民      國    八十九  年    七      月      十  四      日
                                  臺灣高雄地方法院刑事第一庭
                                      法  官  曾  逸  誠
右正本證明與原本無異。
如不服本判決，應於判決送達後十日內，向本院提出上訴狀。
                                       書記官    許玉城
中    華    民    國      八十九      年      七      月      十四      日
附錄本判決論罪之法條
刑法第三百二十一條第一項第三款：
犯竊盜罪而有左列情形之一者，處六月以上五年以下有期徒刑：
三、攜帶兇器而犯之者。
前項之未遂犯罰之。


司法院資訊處製作；財團法人民間司法改革基金會備份。
